【裁判字號】    95,訴,987
【裁判日期】    951019
【裁判案由】    清償債務
【裁判全文】
臺灣桃園地方法院民事判決               95年度訴字第987號
原      告  臺灣中小企業銀行股份有限公司
法定代理人  戊○○
訴訟代理人  甲○○
訴訟代理人  乙○○
被      告  丁○○
被      告  丙○○
上列當事人間請求清償債務事件，於民國95年10月5 日辯論終結
，本院判決如下：
    主  文
被告應連帶給付原告新台幣壹佰零伍萬壹仟捌佰陸拾伍元，及依
如附表編號１計算之利息及違約金。
被告應連帶給付原告新台幣壹佰參拾柒萬壹仟參佰伍拾陸元，及
依如附表編號２計算之利息及違約金。
被告應連帶給付原告新台幣壹拾玖萬零貳佰陸拾柒元，及依如附
表編號３計算之利息及違約金。
被告丁○○應給付原告新台幣壹萬陸仟陸佰陸拾參元，及依如附
表編號４計算之利息。
被告丁○○應給付原告新台幣捌萬伍仟陸佰零參元，及依如附表
編號５計算之利息及違約金。
被告丁○○應給付原告壹拾壹萬伍仟貳佰陸拾柒元，及依如附表
編號６計算之利息及違約金。
原告其餘之訴駁回。
訴訟費用之百分之九十二由被告連帶負擔，由被告丁○○負擔百
分之七，由原告負擔百分之一。
    事實及理由
一、程序方面：
    本件被告丁○○、丙○○二人未於言詞辯論期日到場，核無
    民事訴訟法第386 條列各款情形，應依原告之聲請，由其一
    造辯論而為判決。
二、本件原告起訴主張：（一）被告丁○○於民國94年8月23日
    邀同被告丙○○為連帶保證人，簽定房屋貸款定型化契約、
    增補條款契約，向其借款新台幣（下同）一百一十萬元，約
    定利息依中華郵政股份有限公司二年期定期儲金機動利率加
    計年息百分之一．五七五計算（現合計為百分之三．六八）
    ，借款期間自94年8 月25日起至105 年7 月11日止，借款自
    實際撥款日起，按月分期攤還本息，如逾期清償，即喪失分
    期攤還之權利，應將所欠借款全數1 次清償，且除按前開約
    定利率計息外，逾期在6 個月以內部分，按前開利率10% ，
    逾期超過6 個月部分，按前開利率20 %加付違約金。詎被告
    丁○○自95年3 月11日起即未依約按期償付本息，其借款視
    為全部到期，共計積欠貸款本金1,051,865 元。（二）被告
    丁○○於94年8 月23日邀同被告丙○○為連帶保證人，簽定
    房屋貸款定型化契約，向其借款一百四十萬元，約定利息自
    94年8 月25日起按年息百分之一．九九計算，自95年2 月25
    日起，改按原告之定儲利率指數加計年息百分之Ｏ．四二機
    動利息（現為百分之二．四四），自96年8 月25 日 起改按
    原告之定儲利率指數加計年息百分之一．二四機動利息，借
    款期間自94年8 月25日起至114 年8 月25日止，借款自實際
    撥款日起，按月分期攤還本息，如逾期清償，即喪失分期攤
    還之權利，應將所欠借款全數1 次清償，且除按前開約定利
    率計息外，逾期在6 個月以內部分，按前開利率10% ，逾期
    超過6 個月部分，按前開利率20 %加付違約金。詎被告丁○
    ○自95年2 月25日起即未依約按期償付本息，其借款視為全
    部到期，共計積欠貸款本金1,371,356 元。（三）被告丁○
    ○於94年8 月23日邀同被告丙○○為連帶保證人，簽定借款
    契約，向其借款二十萬元，約定利息按原告之基準利率加計
    年息百分之七．六二五機動利息（現合計為百分之十一．二
    一五），借款期間自94年8 月25日起至101 年8 月25日止，
    借款自實際撥款日起，按月分期攤還本息，如逾期清償，即
    喪失分期攤還之權利，應將所欠借款全數1 次清償，且除按
    前開約定利率計息外，逾期在6 個月以內部分，按前開利率
    10% ，逾期超過6 個月部分，按前開利率20 %加付違約金。
    詎被告丁○○自95年2 月25日起即未依約按期償付本息，其
    借款視為全部到期，共計積欠貸款本金190,267 元。（四）
    被告丁○○94年3 月16日與原告簽定台灣企銀樂透貸信用貸
    款約定書一份，向原告借款二十萬元，約定借款期間自94年
    3 月18日起至95年3 月18日止，借款自實際撥款日起，按月
    分期攤還本息，平均每期攤還一六六六七元，如逾期清償，
    即喪失分期攤還之權利，應將所欠借款全數1 次清償，並按
    年息百分之十五計算遲延利息。詎被告丁○○自95年2 月18
    日起即未依約按期償付本息，其借款視為全部到期，共計積
    欠貸款本金16,663元。（五）被告丁○○94年12月21日與原
    告簽定借據一份，向原告借八萬九千六百八十八元，約定借
    款期間自94年12月21日起至97年12月21日止，借款依年金法
    按月分期攤還本息，借款利息按年息百分之十三．六二五計
    算利息，如逾期清償，即喪失分期攤還之權利，應將所欠借
    款全數1 次清償，及逾期六個月以內者，按前揭利率百分之
    十計算，逾期超過六個月者，按前揭利率百分之二十計算違
    約金。詎被告丁○○自95年2 月21日起即未依約按期償付本
    息，其借款視為全部到期，共計積欠貸款本金85,603元。（
    六）被告丁○○92年4 月起持有原告核發之國際信用卡一張
    （卡號0000 -0000-0000-0000）簽帳消費，並簽立約定條款
    在案，被告應按期給付原告各項款項，逾期未清償，應依年
    息百分之十七計算之利息，及逾期六個月以內者，按前揭利
    率百分之十計算，逾期超過六個月者，按前揭利率百分之二
    十計算違約金。詎被告丁○○自95年5 月7 日即未依約繳款
    ，視為全部到期，共計積欠本金115,267 元。為此，爰依消
    費借貸及連帶保證及消費借款墊款之法律關係，提起本件訴
    訟，並聲明：如主文所示。
三、原告主張借款之事實，已據其提出台灣企銀房屋貸款定型化
    契約、住宅貸款增補條款契約書、放款利率歷史資料表、借
    據、台灣企銀無息樂透貸、國際信用卡申請書為證，核屬相
    符，應認原告之主張為真實可採。
四、原告主張被告應連帶給付原告1,371,356 元，其及如其提出
    之附表編號２所示之利息及違約金，惟觀諸原告提出之附表
    編號２之年息為百分之十七云云。惟查：依原告提出之台灣
    企銀房屋貸款定型化契約第四條規定計算年息為百分之二．
    四四，此觀諸前揭契約自明，況原告於起訴狀亦主張之前揭
    借款之年息為百分之二．四四不符，是原告此部分之請求年
    利超過百分之二．四四為無理由。
五、從而，原告依借款契約及連帶保證及消費借貸墊款之法律關
    係，請求被告被告應連帶給付原告新台幣壹佰零伍萬壹仟捌
    佰陸拾伍元，及依如附表編號１計算之利息及違約金。被告
    應連帶給付原告新台幣壹佰參拾柒萬壹仟參佰伍拾陸元，及
    依如附表編號２計算之利息及違約金。被告應連帶給付原告
    新台幣壹拾玖萬零貳佰陸拾柒元，及依如附表編號３計算之
    利息及違約金。被告丁○○應給付原告新台幣壹萬陸仟陸佰
    陸拾參元，及依如附表編號４計算之利息。被告丁○○應給
    付原告新台幣捌萬伍仟陸佰零參元，及依如附表編號５計算
    之利息及違約金。被告丁○○應給付原告壹拾壹萬伍仟貳佰
    陸拾柒元，及依如附表編號６計算之利息及違約金。為有理
    由，應予准許。至於原告請求被告連帶給付原告新台幣一百
    三十七萬一千三百五十六元之利息逾年息百分二．四四之利
    息及違約金，如前所述，為無理由，應予駁回。
五、本件原告之訴一部為有理由，一部為無理由，爰依民事訴訟
    法第385 條第1 項前段、第79條、第85條第2 項，判決如主
    文。
中    華    民    國    95    年    10    月    19    日
                    民事第一庭    法  官  吳爭奇
附表
┌─┬───┬────┬───────────────┐
│編│年利率│利息    │違約金                        │
│號│      │        │                              │
├─┼───┼────┼───────────────┤
│1 │百分之│自95年3 │自95年4 月12日起至清償日止，逾│
│  │三點六│月11日起│期六個月以內者，按左列利率百分│
│  │八    │至清償日│之十計算，逾期超過六個月者，按│
│  │      │止      │左列利率百分之二十計算        │
├─┼───┼────┼───────────────┤
│2 │百分之│自95年2 │自95年3 月26日起至清償日止，逾│
│  │二點四│月25日起│期六個月以內者，按左列利率百分│
│  │四    │至清償日│之十計算，逾期超過六個月者，按│
│  │      │止      │左列利率百分之二十計算        │
├─┼───┼────┼───────────────┤
│3 │百分之│自95年2 │自95年3 月26日起至清償日止，逾│
│  │十一點│月25日起│期六個月以內者，按左列利率百分│
│  │二一五│至清償日│之十計算，逾期超過六個月者，按│
│  │      │止      │左列利率百分之二十計算        │
├─┼───┼────┼───────────────┤
│4 │百分之│自95年2 │無                            │
│  │十五  │月18日起│                              │
│  │      │至清償日│                              │
│  │      │止      │                              │
├─┼───┼────┼───────────────┤
│5 │百分之│自95年2 │自95年3 月22日起至清償日止，逾│
│  │十三點│月21日起│期六個月以內者，按左列利率百分│
│  │六二五│至清償日│之十計算，逾期超過六個月者，按│
│  │      │止      │左列利率百分之二十計算        │
├─┼───┼────┼───────────────┤
│6 │百分之│自95年5 │自95年6 月8 日起至清償日止，逾│
│  │十七  │月7 日起│期六個月以內者，按左列利率百分│
│  │      │至清償日│之十計算，逾期超過六個月者，按│
│  │      │止      │左列利率百分之二十計算        │
└─┴───┴────┴───────────────┘
以上正本係照原本作成
如對本判決上訴，須於判決送達後20日內向本院提出上訴狀
中    華    民    國    95    年    10    月    19    日
                                書記官  黃泰能


司法院資訊處製作；財團法人民間司法改革基金會備份。
